臺灣桃園地方法院刑事判決　　　　　　　　　　　　九十一年度訴字第一七八二號
　　公　訴　人　臺灣桃園地方法院檢察署檢察官
　　被　　　告　乙○○
　　選任辯護人　吳美津律師
右列被告因違反毒品危害防制條例案件，經檢察官提起公訴（九十一年偵字第二一０
七四號），本院判決如左：
    主  文
乙○○意圖販買而持有第壹級毒品，處有期徒刑拾年陸月。扣案海洛因拾肆包（毛重
共柒點貳公克，淨重共肆點零肆公克）及安非他命肆包（驗餘淨重共壹點伍肆陸壹公
克）沒收銷燬之。扣案空白分裝袋柒拾個及0000000000號行動電話壹支（
不含ＳＩＭ卡）均沒收。
    事  實
一、乙○○於民國八十三年間因違反肅清煙毒條例及麻醉藥品管理條例案件，經本院
    就其施用海洛因、安非他命、販買海洛因及安非他命等犯行，分別判處有期徒刑
    三年二月、五月、十年及三年六月，應執行有期徒刑十五年五月，後經臺灣高等
    法院於八十四年三月二十二日以八十四年度上訴字第六五一號判決將前審判決部
    分撤銷改判後確定，並以八十四年聲字第八七六號裁定定其應執行有期徒刑十五
    年，於八十四年五月九日發監執行，於九十年五月二十四日縮短刑期假釋出監，
    縮刑期滿日為九十七年十一月二十七日，現仍在假釋期間內。詎猶不知悔改，竟
    基於意圖販買第一級毒品海洛因及第二級毒品安非他命之犯意，於九十一年十一
    月十四日前某日起，於身上及所有車號三Ｐ—四二一號營業用小客車內同時持有
    海洛因十四包（毛重共七‧二公克，淨重共四‧０四公克）及安非他命四包（毛
    重共二‧四公克，驗餘淨重共一‧五四六一公克）。嗣乙○○於九十一年十一月
    十四日下午五時許，在其住處桃園縣桃園市○○路一二九０巷三０弄一一號前為
    警盤檢時，為警於乙○○所駕駛車號三Ｐ—四二一號營小客內駕駛座前查獲海洛
    因一小包（毛重０‧二公克），並於其身上口袋內扣得海洛因十三包（毛重共七
    公克）及安非他命四小包（毛重共二‧四公克），後並於乙○○上開住處扣得供
    分裝上開毒品之分裝袋七十個及其所有號碼為0000000000號、000
    0000000號、0000000000號行動電話共三支。
二、案經桃園縣警察局桃園分局報告臺灣桃園地方法院檢察署檢察官偵查起訴。
    理  由
一、訊據被告乙○○固坦承曾於前揭時、地持有上開數量之第一級毒品海洛因及第二
    級毒品安非他命，並遭警方查獲之事實，惟矢口否認有何意圖販賣而持有之犯行
    ，並辯稱：前揭毒品均為伊友人綽號「黑姑」之甲○○於九十一年十一月十二日
    所寄放，伊並無販賣毒品之意圖，且由警方於查獲當時所扣得00000000
    00號行動電話中，由曾向伊叫計程車，姓名年籍不詳綽號「蘿蔔」之成年男子
    留予伊之手機留言四通，其中並無任何與伊交易毒品之內容，伊亦不知「蘿蔔」
    留言之意為何，應係遭人惡意栽贓，又伊於警訊中自白「蘿蔔」於伊遭警查獲當
    時，係以新臺幣（下同）三千元之代價，撥打電話向伊購買海洛因等語，均係遭
    警員刑求後所謊稱，並無證據能力云云。惟查：
  (一)被告明知海洛因及安非他命分別為毒品危害防制條例所規範之第一級及第二級毒
    品不得非法持有，竟於九十一年十一月十四日前某日，非法持有第一級毒品海洛
    因十四包（毛重共七‧二公克，淨重共四‧０四公克）及第二級毒品安非他命四
    包（毛重二‧四公克，驗餘淨重共一‧五四六一公克）等情，業據被告於警詢及
    偵、審中均坦承不諱，並有上開數量之海洛因及安非他命扣案可佐，其中扣案白
    色粉末十四包及不明藥物四包經分送法務部調查局及國防部憲兵司令部刑事鑑識
    中心鑑定之結果，前揭白色粉末確含有第一級毒品海洛因成分（合計淨重四‧０
    四公克，包裝重三‧七四公克，純度六０‧二０﹪，純質淨重二‧四三公克），
    而不明藥物四包則確含有甲基安非他命成分一節，亦分別有法務部調查局調科壹
    字第０八０００五八九五號鑑定通知書及國防部憲兵司令部刑事鑑識中心九十二
    年十一月十二日（92）宇鑑字第一四八二三號鑑驗通知書各一紙附卷可稽，是被
    告於前揭時、地有非法持有第一級毒品及第二級毒品之行為，應屬無疑。
  (二)雖被告辯稱，前揭毒品均為其友人綽號「黑姑」之甲○○於九十一年十一月十二
    日，以甲○○室友之男友欲至家中住幾日為由，於桃園縣中壢市○○○路之「優
    加利」加油站，將以報紙包裹之毒品交予其代為保管，之後其因不慎將包裹弄破
    ，發現內有毒品，然因擔心惹上麻煩，故將毒品放於平日營生之計程車駕駛座前
    ，以便返還甲○○云云。然被告就持有上開毒品之源由，先係於九十一年十一月
    十五日警方詢問時辯稱：「（警方在你身上所查獲之十四袋海洛因《毛重共７‧
    ２公克》四袋安非他命《毛重共２‧４公克》是誰所有？作何用途？於何時在何
    地向何人以多少代價購買？）是我所有。是我要自己吸用。」，又辯稱：「警方
    所查獲之毒品是於九十一年十一月十二日在中壢市○○○路上之優加利加油站前
    ，是我朋友綽號黑龜寄放在我這裡的。」、「（該名綽號黑龜男子年籍資料如何
    ？如何聯絡？什麼關係？有無仇恨？為何要將毒品寄放給你？）我只知叫黑龜，
    不知年籍資料。我都是打0000000000號與黑龜聯絡。朋友關係。沒有仇恨。黑龜
    只是暫時將毒品寄放在我這裡，過幾天黑龜就要拿回。」，復於同日本院訊問時
    供稱：「於九十一年十一月十四日下午五點在我住處及我卡車內確有查獲十四袋
    海洛因，但是那是朋友（黑龜）臨時寄放在我這裡，‧‧‧，我朋友（黑龜）是
    九十一年十一月十二日在環中東路加油站時來電給我，說有東西要寄放我這裡，
    我回家後打開看發現是毒品，就趕緊去電要他趕快拿回去，‧‧‧。」，再於九
    十二年一月九日本院訊問時供稱：「‧‧‧，這毒品是我朋友甲○○於九十一年
    十一月十二日在中壢環中東路的加油站附近寄放在我這裡的，她用報紙包起來，
    她說他有急事這包東西先放在我這裡，她沒有跟我說這包東西是何物，我是回家
    以後打開來看才知道是毒品，我就想趕快還給她，因為我怕再因毒品犯案，她綽
    號黑姑，我想拿到她上班的地方，她在理容院上班，我十三日去桃園找過她，但
    當天她沒有去上班。」等語，而被告歷次所供，就毒品係供被告自己吸食之用或
    黑姑所寄放、黑姑是男是女、寄放之理由、如何發現黑姑寄放物係毒品之經過等
    情均互有出入外，亦與證人甲○○於九十二年一月二十八日在本院訊問時所證：
    其於九十一年間向綽號「跑馬」之人購買上開毒品後，因外婆過世，欲找弟、妹
    回南投處理喪事，又欲將毒品帶回南投使用，但因擔心在路上遇到臨檢，故於九
    十一年十一月十二日在中壢市○○○路的優加利加油站將毒品寄放於被告處，沒
    想到於同年月十六日自南投返回桃園後，才知被告出事之情節，就寄放毒品之理
    由，亦與被告所供並不相符。且證人甲○○於本院所留存其所有之0000000000號
    行動電話，除與被告所辯稱甲○○與之聯絡之0000000000號行動電話號碼不符外
    ，甲○○於本院訊問時就寄放毒品予被告處之理由，除前揭證述，其於本院同日
    訊問時，就其將海洛因及安非他命分別分裝為十四包及四包之理由先係證稱：「
    ‧‧‧，我再到住處把海洛因分裝成十四包，因為我要把毒品帶回南投，被告有
    車子，他可以載我到交流道坐車，比較方便，我就不用再回家拿毒品。」，復證
    稱：「（分裝毒品之目的為何？）因為太大包，每次用起來不好用，且我要帶去
    上班的地方，其實我平常沒有買那麼多，是跑馬說他要跑路所以他才便宜賣我那
    麼多。」等語，其所證除就其向跑馬所購買之毒品，係欲帶回南投老家或在桃園
    上班之理容院施用一情，已有矛盾外，又若其所證，所購買之毒品係欲帶回南投
    家中施用，且乘坐被告所駕駛之計程車較不易遭遇警方臨檢等情屬實，則甲○○
    於九十年十一月十二日前購買毒品後既因奔喪而須返回南投家中，自可自行攜帶
    毒品後，要求被告載同其與弟、妹至交流道坐車返回南投，除可滿足毒癮外，亦
    可求其所謂之便利及安全，寧有將毒品先交由被告保管，自行乘車返回南投後，
    再於日後要求被告返還其毒品，並駕車載其回南投之理。況證人甲○○於九十二
    年七月三十日親至法務部調查局就本案相關事證為測謊之結果，其於測謊時所答
    ：「(一)扣案毒品是渠交付給乙○○保管的；(二)扣案毒品不是乙○○所有；(三)乙○
    ○沒有在販售毒品。」等問題，均呈情緒波動反應，研判有說謊之情，有該局九
    十二年七月三十一日調科參字第０九二００二五八二００號測謊報告書、測謊鑑
    定過程參考資料在卷可參。被告雖辯稱依前揭參考資料內之測謊對象身心狀況調
    查表，可知證人甲○○於接受測謊前二十四小時內曾服用安眠藥，故測謊結果並
    不可採云云，然本案測謊之施測人員吳家隆係於八十八年四月完成測謊專業基礎
    訓練課程，並於九十年間赴美國康乃狄克州警政署實驗室完成測謊進階訓練，目
    前為我國鑑識協會會員，迄今實施測試人數已逾三千人次，具備測謊專業能力等
    情，有法務部調查局頒發予吳家隆之結業證書附卷可稽，而該局測謊案件之判圖
    ，需以測試所得之生理紀錄圖為一符合鑑判條件的有效圖形為先決條件，倘若受
    測者因為生理病痛、服食藥物或其他因素影響，致測試所得之生理紀錄圖為一不
    符合鑑判條件的無效圖形時，該局將不會進行結果鑑判，而本案甲○○測試所得
    之生理紀錄圖為一符合鑑判條件的有效圖形，方作結果研判等情，亦有卷附該局
    測謊程序說明可按，可見本件證人甲○○之上開測謊鑑定，係經法務部調查局專
    業測謊鑑識人員，依例行解說及鑑識程序，於考量甲○○當時生理病痛、服用藥
    物或其他因素均不影響測試，並取得符合鑑判條的有效圖形之生理紀錄圖後，始
    做成之鑑定結果，是其鑑定結果自有其一定之準確度及公信力，而非如被告所辯
    均不足採。綜上所述，證人甲○○之證詞既有前揭矛盾及與常情不符之處，是其
    所證本案扣案毒品均為其所有而寄放於被告處云云，應係迴護被告之詞，顯不足
    採。
  (三)又被告於警詢時即已坦承：「警方於九十一年十一月十四日十七時許至桃園市○
    ○路一二九０巷三十弄十一號我住處前，經警方出示證件後，至我所駕駛之３Ｐ
    —４２１號營小客車前，請我將車內物品出示檢察後，所就將放在駕駛座前之一
    小袋海洛因（毛重０‧２公克）拿出給警方後，警方隨即請我將身上物品拿出檢
    查，我就將放在口袋內之十三袋海洛因（毛重共七公克）、四袋安非他命（毛重
    共２‧４公克）拿出交給警方後，當時剛好我朋友綽號蘿蔔之男子撥打我所有之
    0000000000號行動電話給我，問我身上有沒有海洛因，蘿蔔要以新台幣三千元代
    價跟我買，警方就將我所有之行動電話0000000000、0000000000、0000000000號
    三隻手機當場查扣後，警方就至我住處內請我將其他毒品交出，我就將我太太要
    裝胃藥的七十個分裝袋交給警方後，就被帶到貴組偵訊。」等語，核與被告於遭
    警查獲當時所扣得之0000000000號行動電話內四通語音留言，經本院於九十二年
    一月二十八日當庭勘驗其翻錄錄音帶內容之結果：「運將，我是蘿蔔，聽一下電
    話。」、「運將，我朋友共三張現金，我在第一個地方等你，我在那邊等你十分
    鐘。」、「運將，我是蘿蔔，我調三張，我在第一的地方等你。」、「運將我是
    蘿蔔，我在第一個地方等你，共三張，快點。」大致相同。被告雖於其後辯稱，
    其於警詢中所供關於蘿蔔部分之供詞，係因遭警員林煜為於製作筆錄前一日即九
    十一年十一月十四日，以手肘撞其胸部及將其雙手高銬於高於其身高約二十多公
    分處之拘留室鐵門上之方式刑求，並恐嚇其須好好配合，否則連其妻子也一併視
    同嫌犯，同案移送等語，另於隔日製作筆錄時則遭警員張榮祥脅迫其要照實講，
    否則要再將其高銬在鐵門上，並要求其承認有吸食毒品之情形後，其因不堪虐待
    而隨便謊稱，並非事實；且蘿蔔並未於案發當日其遭警員盤查時撥打電話予其，
    實係警員未經同意自行聽取其行動電話留言後，始知有蘿蔔之人，並要求其將蘿
    蔔交出，顯見警方盤查程序有瑕疵，所取得之前揭語音留言亦不可採云云。然被
    告所辯均為證人林煜為及張榮祥所否認，且證人林煜為證稱：其於案發當日將被
    告帶回警局後，雖於查詢被告前科及其他相關資料時，因當日人犯過多，且腳鐐
    及看管人員不足，為免被告乘機開鎖逃脫，曾將被告之左手單獨銬在警局一樓之
    留置室高於被告身高二十公分之鐵門上約十五分鐘，然後因被告拒絕夜間訊問，
    其即將被告解銬帶至地下一樓之拘留室，直至隔日上午為被告製作筆錄時為止，
    均未曾為被告上銬等情，核與卷附警詢筆錄訊問之時間，及林煜為所庭呈九十一
    年十一月十四日當日桃園縣警察局桃園分局刑事組留置人犯紀錄表中，當日所留
    置人犯係高達二十人之情形相符。證人即被告之妻潘雪梅雖於九十二年九月十八
    日本院訊問時證稱：「（九十一年十一月十四日你是否有到刑事局桃園分局？）
    有當天晚上七、八點，是由警察通知我去的。」、「（你到警察局的時候，看到
    被告在何處？）我看到被告兩隻手被吊高在一樓辦公室裡面的鐵門，腳還要墊起
    來，鐵門裡面關了好幾個人，我先生被吊在外面，我不知道他被吊了多久，我去
    時他已經吊在那裡，我在那裡待了十分鐘左右，因為小孩子還小，我就趕快回家
    ，我走之前他還被吊在鐵門上，我當時沒有跟我先生講話，他看起來很痛苦，我
    有靠近他，我看他被吊的很痛苦，我跟警察說他好像很痛苦，可不可以將他放下
    ，警察不理我，我就回家，我先生沒有跟我說話，隔天下午一點多我還有去警察
    局，我看到他的手腕紅腫，他叫我把他的鑰匙拿回家給小孩用，他就只有跟我講
    這些而已，當時我還在上班。」等語，然本件除證人前揭證詞外，並未有其他證
    據可證被告於警局時曾遭刑求而受有傷害，又若被告確有遭刑求之事實，則其於
    九十一年十一月十五日移送檢察官偵訊，並經檢察官送交法院聲請羈押，而為法
    官訊問時，卻均未向檢察官及法官告知遭刑求之情形，亦不符合常理，且被告於
    九十二年九月九日本院訊問時，亦曾否認身體曾受有傷害。其之後雖改稱：「（
    你被銬一、二個小時，你的手有無痕跡？）有，紅腫。」，及其妻潘雪梅於九十
    二年九月十八日庭訊時所證：曾見被告雙手被高銬在鐵門上，雙手紅腫應係手銬
    銬住所致等語，以被告與證人潘雪梅為夫妻之親，則潘雪梅前揭證詞是否真實可
    採，即堪存疑。況觀諸被告於九十一年十一月十五日上午所製作之警詢筆錄，其
    於同一份筆錄中雖曾坦承其友人綽號「蘿蔔」之男子於其遭警方查獲持有毒品之
    時，曾撥打其0000000000號行動電話，要以三千元向其購買海洛因等情，惟其後
    則先改稱所持有之扣案毒品係供自行吸食之用，繼又改稱僅係代友人綽號「黑龜
    」之男子暫時保管扣案毒品，後再辯稱曾轉讓毒品海洛因一小袋予「蘿蔔」，並
    無販賣毒品之情形，末則否認曾施用毒品云云，若被告於警方製作警詢筆錄之時
    ，確因遭刑求而無法自由陳述，則員警未迫使被告坦承有販賣及吸食毒品之犯行
    ，卻由被告多次翻異前供，且否認有何吸食毒品之事實，即已與一般人所能認知
    之經驗法則不符，是被告於警詢中所供，應均係出於自由意志所為，其所辯其中
    關於「蘿蔔」部分之供述，均係遭警員刑求所致，及警員曾恐嚇其若不坦承販毒
    及吸毒，即要將其妻子一併視同嫌犯，同案移送云云，顯係卸責之詞。另被告於
    警詢及本院訊問時既已自承，本件扣案之毒品海洛因及安非他命均係其同意並配
    合警方盤查下，自行至其營業用小客車內及身上取出交予警方；又案發當日承辦
    員警係於查獲被告持有海洛因及安非他命共十八包時，適有「蘿蔔」撥打其0000
    000000號行動電話以三千元之代價向其購買海洛因，警方始當場將該支行動電話
    予以查扣，並聽取該手機內「蘿蔔」之語音留言四通一情，亦據被告於警詢時供
    述甚詳，而無論被告所有之前揭行動電話係因「蘿蔔」於警方盤查當時撥打行動
    電話之時，遭警方查扣並聽取留言，或係被告事後所辯「蘿蔔」於其遭警方查獲
    當時並未撥打電話，而係遭承辦警員強行拿取並聽取留言，則被告當時既係持有
    毒品海洛因及安非他命之現行犯，本案承辦警員於逮捕被告後，於無搜索票之情
    形下，依刑事訴訟法第一百三十條之規定，原即可逕行搜索被告隨身攜帶之行動
    電話，並聽取其內之語音留言，而屬合法之搜索行為，是被告辯稱警員當日對其
    盤查之程序有瑕疵，所取得之前揭行動電話內之語音留言並不可採云云，亦屬飾
    卸之詞，不足憑採。是被告於警詢時所供其為警查獲當時，適有「蘿蔔」撥打其
    行動電話，欲以三千元代價向其購買海洛因，即非無可採之處。
  (四)至被告辯稱「蘿蔔」係偶爾搭乘其計程車之乘客，因「蘿蔔」某次以其名義向地
    下錢莊借錢，遭其斥責後，竟結下怨隙，蓄意以手機留言欲購買毒品，以為栽贓
    ，否則被告並未接聽手機，何能送交毒品予毒犯，況毒品交易均係秘密進行，其
    何須保留語音留言，致遭警方追查，又從警員不繼續追查「蘿蔔」下落，可知其
    當時係遭人構陷販毒，且以「蘿蔔」之留言內容亦不足以認定其有販賣而持有第
    一級、第二級毒品之不法意圖云云。惟依被告上開於警詢時供述如何遭警方查獲
    之供詞，可知被告係於遭警方查獲持有毒品之時，因「蘿蔔」來電撥打其所有
    0000000000號行動電話向其催買毒品，警員因而查扣該行動電話後聽取其中留言
    ，始知「蘿蔔」當時有向其購買毒品之行為等情，非如被告所辯，其並未有接聽
    手機之行為。又被告當時遭警方查獲並查扣行動電話後，因無法準時前往與「蘿
    蔔」約定之交易地點交貨，「蘿蔔」因而多次以語音留言方式催促被告赴約，以
    致語音留言均因行動電話尚在警方保管之下而未遭被告刪除，亦非不能想像。且
    被告於九十一年十一月十五日上午警方製作偵訊筆錄時，先係坦承「蘿蔔」於其
    遭警查獲持有毒品之九十一年十一月十四日當日，曾撥打其行動電話要以三千元
    之代價，向其購買海洛因；後又改稱：「（你有無販賣毒品？為何警方於查獲你
    時，有一名自稱蘿蔔之男子撥打你所有之0000000000號行動電話給你，要跟你調
    三千元海洛因，及經警方調閱0000000000號行動電話之語音留言發現，該名蘿蔔
    之男子以00-0000000號電話留四通留言，說有三張現金，在第一個地方等你，已
    等十分鐘要你盡快回電，你做何解釋？）我沒有販賣毒品。我只有於九十一年十
    一月十二日約十四時許，在我們自稱之第一個地方（桃園龍山國小旁土地公廟前
    ）有拿一小袋海洛因（毛重０‧２公克，約價值新台幣一千元整）給蘿蔔，但當
    時我並沒有跟蘿蔔拿取現金，只是當我沒有毒品時，我跟蘿蔔拿毒品，蘿蔔就要
    還我等重之海洛因給我。」、「（你共跟蘿蔔交易過幾次？該名綽號蘿蔔男子年
    籍資料如何？如何聯絡？什麼關係？有無仇恨？）只有十一月十二日一次而已。
    我只知道叫蘿蔔，不知道年籍資料。平常都是蘿蔔打0000000000與我聯絡，我不
    知蘿蔔聯絡電話。朋友關係。我跟蘿蔔吵過一次架，有仇恨。」等語，則無論被
    告與蘿蔔間於九十一年十一月十二日是否曾有販賣或轉讓海洛因之犯行，依被告
    前揭供詞，其除不否認警方所查扣行動電話中語音留言內之對象「運將」即為被
    告本人外，就語音留言中所謂「共三張現金」即三千元、「第一個地方」即桃園
    縣龍山國小旁土地公廟前、「調三張」即轉讓三千元之海洛因或以三千元之代價
    購買海洛因等情，均已供述甚詳，被告雖於九十一年十一月十五日晚間九時三十
    分本院訊問時改稱：「‧‧‧，我朋友蘿蔔九十一年十一月十二日十四時許來電
    給我是要向我買茶葉（三千元），但當時我並未向他拿三千元，我也沒賣他毒品
    ，‧‧‧。」，而將其與「蘿蔔」間交易之物品改稱係茶葉，但亦未否認「蘿蔔
    」於被告行動電話內語音留言之內容，係欲以三千元之代價向其購買物品之意，
    是若如被告所辯警方所查扣之語音留言均為「蘿蔔」挾怨栽贓所留，被告卻能就
    其所謂莫須有之留言內容，編撰如前揭人、事、時、地均屬完整之答辯，顯然令
人匪夷所思，不可置信。至被告所質疑警員何以不繼續追查「蘿蔔」之下落一事
    ，縱可令人就警方辦案程序是否具有瑕疵而產生疑慮，惟亦不足以為前揭留言均
    為遭「蘿蔔」所栽贓之認定，是被告辯稱前揭留言均遭「蘿蔔」挾怨栽贓云云，
    即屬無據。另以被告持有之毒品海洛因十四包（淨重共四‧０四公克）及安非他
    命四包（驗餘淨重共一‧五四六一公克），數量雖非甚鉅，然被告並無毒癮，於
    查獲當時亦無施用毒品之行為一節，為被告所自承，亦可從被告於警查獲時所採
    尿液送驗結果，並無任何毒品反應可為佐證，是被告持有之前揭海洛因及安非他
    命即非供已施用，而被告持有前揭毒品既非供己施用，自亦無冒著背負刑責而持
    有前揭毒品，且將前揭毒品無償轉讓他人之理甚明，又前揭毒品既非「黑姑」甲
    ○○所寄放，已如前述，亦非供被告自行吸食或轉讓他人之用，則被告又將前揭
    重量並不多之毒品海洛因及安非他命分別分裝為十四包及四包，且於家中扣得與
    裝有前揭毒品大小相同之空白分裝袋共七十個，倘非基於販賣意圖，焉有持有前
    揭其並不施用之毒品之必要，至被告雖辯稱上開空白分裝袋係其妻裝胃藥之用，
    其所辯除與一般常情不符外，且扣案空白分裝袋與被告其他已裝放海洛因及安非
    他命毒品之分裝袋之大小相符，顯非基於巧合，而應為被告所有以供分裝毒品利
    於販賣之用，是被告前揭所辯，並不足採。輔以被告於警查獲於其營小客車及身
    上持有共十八包海洛因及安非他命毒品之時遭警查扣之行動電話語音留言中，確
    適有綽號「蘿蔔」之人欲以三千元之代價向被告購買海洛因之情，則本院縱乏證
    據足認被告係基於販賣營利而購入或取得毒品海洛因及安非他命，或取得海洛因
    及安非他命之後已有出售營利之行為，惟被告於取得前揭海洛因及安非他命後，
    主觀上已萌生販賣之意圖甚明。是本件事證明確，被告意圖販賣而持有第一級毒
    品海洛因及第二級毒品安非他命之犯行，均堪認定，應予依法論科。
四、核乙○○被告所為，係犯毒品危害防制條例第五條第一項、第二項意圖販賣而持
    有第一級毒品及第二級毒品罪。被告係以一行為觸犯上開二罪名，為想像競合犯
    ，依刑法第五十五條之規定，應從一重之毒品危害防制條例第五條第一項之罪處
    斷。爰審酌被告素行不良，曾因違反肅清煙毒條例及麻醉藥品管理條例案件入獄
    後出監，現仍在假釋期間內，即另為本件毒品犯行，顯無悔改之意，一旦販賣毒
    品供人施用將戕害他人身心健康至鉅，嚴重危害社會秩序，及所扣得之毒品數量
    較少，犯後態度不良等一切情狀，量處如主文所示之刑，以示懲儆。
五、扣案海洛因十四包（淨重共四‧０四公克）及安非他命四包（驗餘淨重共一‧五
    四六一公克）為查獲之毒品，應依毒品危害防制條例第十八條第一項前段之規定
    ，宣告沒收銷燬之。此外扣案之0000000000號行動電話，業經被告自承為其所有
    ，且為供其與購買毒品者聯絡之用，除該行動電話中之ＳＩＭ卡係屬電話公司所
    有不得沒收外，應依刑法第三十八條第一項第二款宣告沒收。至扣案之00000000
    00號及0000000000號行動電話，係分屬被告及其妻潘雪梅所有，並無任何證據證
    明與本件犯行有關，爰不宣告沒收。另扣案之空白分裝袋七十個，亦為被告所有
    ，前已敘明，且為供分裝毒品利於販賣之用，是均應併依刑法第三十八條一項第
    二款沒收之。
據上論斷，應依刑事訴訟法第二百九十九條第一項前段、毒品危害防制條例第五條第
一項、第二項、第十八條第一項前段，刑法第十一條、第五十五條、第三十八條第一
項第二款，判決如主文。
本案經檢察官鍾和憲到庭執行職務。
中      華       民       國     九十三    年      四     月     九     日
                                     臺灣桃園地方法院刑事第八庭
                                         審判長法  官  林  恆  吉
                                               法  官  吳  為  平
                                               法  官  劉  秀  君
右正本證明與原本無異。
如不服本判決，應於判決送達後十日內向本院提出上訴狀( 應附繕本 )，上訴於臺灣
高等法院。
                                               書記官  邱  仲  騏
中      華       民       國     九十三    年      四     月     九     日
附錄本案論罪科刑之法條：
毒品危害防制條例第五條第一項、第二項：
意圖販賣而持有第一級毒品者，處無期徒刑或十年以上有期徒刑，得併科新臺幣七百
萬元以下罰金。
意圖販賣而持有第二級毒品者，處五年以上有期徒刑，得併科新臺幣五百萬元以下罰
金。
毒品危害防制條例第十八條第一項：
查獲之第一、二級毒品及專供製造或施用第一、二級毒品之器具，不問屬於犯人與否
，均沒收銷燬之；查獲之第三、四級毒品及製造或施用毒品之器具，無正當理由而擅
自持有者，均沒入銷燬之。但合於醫藥、研究或訓練之用者，得不予銷燬。
